【裁判字號】    97,易,1456
【裁判日期】    970611
【裁判案由】    贓物
【裁判全文】
臺灣板橋地方法院刑事判決              97年度易字第1456號
公  訴  人  臺灣板橋地方法院檢察署檢察官
被      告    甲○○
                     （現於臺北看守所附設勒戒處所觀察勒戒）
上列被告因贓物案件，經檢察官提起公訴（97年度偵緝字第780
號、97年度偵字第7808號），本院判決如下：
    主  文
甲○○收受贓物，累犯，處有期徒刑月，如易科罰金，以新台
幣壹仟元折算壹日；又收受贓物，累犯，處有期徒刑月，如易
科罰金，以新台幣壹仟元折算壹日。應執行有期徒刑肆月，如易
科罰金，以新台幣壹仟元折算壹日。
    事  實
一、甲○○曾因懲治盜匪條例暨麻醉藥品管制條例等案件，經台
    灣桃園地方法院以82年度訴字第2130號分別判處有期徒刑8
    年、6 月確定，復因肅清煙毒條例案件，經本院以83年度訴
    字第389 號判處有期徒刑2 年6 月確定，上揭3 罪經合併定
    應執行刑有期徒刑10年2 月確定，而於85年11月20日入監服
    刑後，並於民國87年10月2 日假釋出監；惟於假釋期間再因
    竊盜案件，經本院以92年度易字第168 號判處有期徒刑4 月
    確定，經與上揭假釋撤銷後之殘刑4 年10月又13日接續執行
    後，於96年4 月20日縮短刑期執行完畢。詎其猶不知悔改，
    明知真實姓名年籍資料不詳自稱「文志」之人，於96年12月
    12日某時，在樹林市○○街某處所交付之sony數位攝錄放影
    機、sony單眼相機、30吋液晶電視各1 台等物，係來路不明
    之贓物（為乙○○於96年12月10日9 時許，在台北縣新莊市
    ○○路748 號3 樓住處遭竊之物），竟仍收受而持有之，甲
    ○○旋於當日中午在台北縣新莊市○○路○段151 號前，以
    新台幣16,000元之代價售予不知情之宋志傑，經宋志傑將上
    揭等物拍照後上傳至雅虎奇摩拍賣網站供不特定人下標拍賣
    時，於96年12月28日15時左右為乙○○上網後發現，經警循
    線追查後查悉上情。另其明知真實姓名年籍不詳自稱「王世
    峰」綽號「阿風」之成年人，於97年2 月24日7 時30分前某
    時，在樹林保安街某處所交付車牌號碼9N-7 413號自用小貨
    車，係來路不明之贓物（為鐘錦賢於97年2 月23日4 時5分
    ，在台北縣樹林市○○街51巷口遭竊之物），竟仍收受而持
    有之，嗣於97年2 月24日7 時30分許，因甲○○將該車停放
    在台北縣新莊市○○路335 號前擋住他車出入通道，經不詳
    之人依上開小貨車上之電話通知鐘錦賢前往移車時，鐘錦賢
    到場發現甲○○正坐在發動中之前開小貨車上準備駕車離去
    ，而當場逮捕並報警處理，始悉上情。
二、案經台北縣政府警察局三重分局及新莊分局分別報告臺灣板
    橋地方法院檢察署檢察官偵查起訴。
    理  由
一、按被告以外之人於審判外之陳述，雖不符同法第159 條之1
    至第159 條之4 之規定，但經當事人於審判程序同意作為證
    據，法院審酌該言詞陳述或書面陳述作成時之情況，認為適
    當者，亦得為證據；當事人、代理人或辯護人於法院調查證
    據時，知有第159 條第1 項不得為證據之情形，而未於言詞
    辯論終結前聲明異議者，視為有前項之同意，此據同法第15
    9 條之5 規定甚明。查本判決後引之被告以外之人於審判外
    之陳述，固均屬傳聞證據，惟被告就該等審判外陳述之證據
    能力，於本院準備程序均表示不予爭執，且迄至言詞辯論終
    結前，就該等證據資料之證據能力亦未再聲明異議，而公訴
    檢察官於本院準備程序期日中則表示該等證據資料均有證據
    能力。本院審酌該等證據資料製作時之情況，尚查無違法不
    當及證明力明顯過低之瑕疵，亦認為以之作為證據應屬適當
    ，故揆諸前開法律規定與說明，爰逕依刑事訴訟法第159 條
    之5 規定，認該等證據資料均例外有證據能力。
二、訊據被告甲○○對於上揭事實供承不諱，並有被害人乙○○
    、鐘錦賢及證人宋志傑等人在警詢、偵查之陳述可稽，復有
    數位錄放影機保證書、拍賣網頁翻拍照片、報案三聯單、對
    話譯文、贓物照片、台北縣政府警察局車輛協尋電腦輸入單
    、贓物認領保管單等件為證，堪信其自白與事實相符。從而
    本件事證已甚明確，被告犯行洵堪認定。
三、核被告甲○○所為，均係犯刑法第349 條第1 項之收受贓物
    罪。被告所犯上開二罪名，犯意各別，行為互殊，應予分論
    併罰。又被告前有如事實欄所載之前案有期徒刑科刑暨執行
    完畢情形，有臺灣高等法院被告前案紀錄表1 份在卷可查，
    其於該案有期徒刑執行完畢後5 年內，故意再犯本案有期徒
    刑以上之罪，為累犯，應依刑法第47條第1 項規定加重其刑
    。爰審酌被告明知前揭等物均屬來源不明之贓物，竟仍收受
    ，並再加以轉手出售，惡性非輕，兼衡本件財物業由被害人
    領回、被害人所受損害非鉅，被告犯後坦承犯行之態度等一
    切情狀，量處如主文所示之刑，並定其應執行刑，暨諭知易
    科罰金之折算標準，以資懲儆。至為警在前揭尋獲自小貨車
    內所扣得之剪刀1 把，業經被告否認為其所有，亦難認係其
    犯本件收受贓物罪所用之物，爰不予宣告沒收，附此敘明。
據上論斷，應依刑事訴訟法第299 條第1 項前段，刑法第349 條
第1 項、第47條第1 項、第51條第5 款、第41條第1 項前段，刑
法施行法第1 條之1 ，判決如主文。
本案經檢察官江佑丞到庭執行職務。
中    華    民    國    97    年    6     月    11    日
                  刑事第十一庭  法  官  邱景芬
以上正本證明與原本無異
如不服本判決應於送達後10日內向本院提出上訴狀
                                書記官  曾千庭
中    華    民    國    97    年    6     月    12    日
附錄本案論罪科刑法條全文：
中華民國刑法第349條
（普通贓物罪）
收受贓物者，處 3 年以下有期徒刑、拘役或 5 百元以下罰金。
搬運、寄藏、故買贓物或為牙保者，處5年以下有期徒刑、拘役
或科或併科1千元以下罰金。
因贓物變得之財物，以贓物論。


司法院資訊處製作；財團法人民間司法改革基金會備份。
